---
title: "Indices do Brasil (Censo IBGE 2010)"
runtime: shiny
output:
  flexdashboard::flex_dashboard:
    orientation: rows
    vertical_layout: fill
    theme: flatly
    source_code: embed
    navbar:
    - title: Sobre Mim
      href: https://www.linkedin.com/in/ana-carla-maria-magalh%C3%A3es-5091b916b/
      align: right
    - title: Github
      href: https://github.com/anacarlinham
      align: right
resource_files:
- BasesEstados.xlsx
---

```{r setup, include=FALSE}
library(flexdashboard)
library(rsconnect)
library(ggplot2)
library(gapminder)
library(tidyverse)
require(dplyr)
require(readxl)
library(rstatix)
library(geobr)
library(ggplot2)
library(crul)
library(car)
library(ggpubr)
library(GGally)
library(kableExtra)
```



```{r echo = FALSE}
# BasesEstados <- read_excel("C:/Users/famil/Documents/Ana Carla UFPE/Shiny/Indices do Brasil/BasesEstados.xlsx",  sheet = "dados")
# uteis <- BasesEstados %>% 
#   select(Estado, 
#          Região, 
#          CodigoReg, 
#          Gini, 
#          IDH,
#          Taxa_analfabetismo, 
#          Expectativa_anos_de_estudo,
#          Renda_per_capita,
#          Perc_pobres, PIB, Populacao)
# 
# uteis$Estado[uteis$Estado == "Mato Grosso do Sul"] <- "Mato Grosso Do Sul"
# uteis$Estado[uteis$Estado == "Rio de Janeiro"] <- "Rio De Janeiro"
# uteis$Estado[uteis$Estado == "Rio Grande do Norte"] <- "Rio Grande Do Norte"
# uteis$Estado[uteis$Estado == "Rio Grande do Sul"] <- "Rio Grande Do Sul"
#
# Salvar dados na mesma pasta e em .Rds
# saveRDS(uteis, file="C:/Users/famil/Documents/Ana Carla UFPE/Shiny/Indices do Brasil/uteis.Rds")


uteis <- read_rds("uteis.rds")
```

Índices do Brasil
===================================== 

Parâmetros do gráfico {.sidebar}
-----------------------------------------------------------------------

```{r echo = FALSE}
varSelectInput("var1","Selecione a variável para o eixo x da figura 1:",uteis[6:9])


varSelectInput("var4","Selecione a variável do eixo x da figura 2:",uteis[4:11])
varSelectInput("var5","Selecione a variável do eixo y da figura 2:",uteis[4:11])

```

- O Índice de Desenvolvimento Humano (IDH) compara indicadores de países nos itens riqueza, alfabetização, educação, esperança de vida, natalidade e outros, com o intuito de avaliar o bem-estar de uma população, especialmente das crianças. Não reflete a desigualdade social, mede a qualidade de vida em relação a saúde, educação e renda p/ capta.

- O Índice de Gini, é um instrumento para medir o grau de concentração de renda em determinado grupo. Ele aponta a diferença entre os rendimentos dos mais pobres e dos mais ricos. Quanto maior o indice de Gini maior a desigualdade e menos desenvolvida é a região. O indice de Gini reflete a desigualdade social.

Row 
-----------------------------------------------------------------------

### PIB total do Brasil.

```{r}
totalPIB <- round(sum(uteis$PIB),2)
valueBox(value =totalPIB, icon = '', color = "")

```


### População total do Brasil.

```{r}
totalPopu <- round(sum(uteis$Populacao),2)
valueBox(value =totalPopu, icon = 'fa-users', color = "") #navy

```


### Renda per capita média do Brasil (em R$).

```{r}

totalRenda <- round(mean(uteis$Renda_per_capita),2)
valueBox(value =totalRenda, icon = '', color = "")

```

Row 
-----------------------------------------------------------------------

### IDH médio do Brasil.

```{r}

totalIDH <- round(mean(uteis$IDH),2)
valueBox(value =totalIDH, icon = '', color = "")

```


### índice de Gini médio do Brasil.

```{r}

totalGini <- round(mean(uteis$Gini),2)
valueBox(value =totalGini, icon = '', color = "")

```

Column 
-----------------------------------------------------------------------
```{r echo=FALSE}

plotOutput(outputId = "plot1")
plotOutput(outputId = "plot4")

```




```{r warning=FALSE, context="shiny"}
output$plot1 = renderPlot({
  ggplot(uteis, na.rm = T, aes(x=!!input$var1, y= Gini))+ 
  geom_point(aes(col="Gini")) + 
  geom_point(aes(y=IDH, col= "IDH")) +
  theme_cleveland()+
  labs(title = "Figura 1: Gráfico de dispersão para o coeficiente de Gini e IDH segundo \n a variável selecionada",
       x=input$var1,
       y="",
       colour="")
})

output$plot4 = renderPlot({
ggplot(uteis, na.rm = T, aes(x=!!input$var4, y= !!input$var5))+
    geom_point(fill="blue")+
  theme_cleveland()+ 
  labs(title = "Figura 2: Gráfico de dispersão entre as variáveis selecionadas", 
       x=input$var4,
       y=input$var5,
       colour="")
})
```


Análise por Região
===================================== 

Parâmetros do gráfico {.sidebar}
-----------------------------------------------------------------------

```{r echo = FALSE}
selectInput("var3",   # nome do botão de escolha
            label = h3("Selecione uma Região"),    # texto que aparecerá acima do botão
            choices = unique(uteis$Região),    #   escolhas possíveis (números de inscrição)
            selected = 1)   # permite a seleção de um candidato por vez

#varSelectInput("var6","Selecione a variável para o gráfico de barras:",uteis[4:11])
varSelectInput("var2","Selecione a variável para as figuras 3 e 4:",uteis[4:11])


```

Row 
-----------------------------------------------------------------------


### PIB total da região selecionada.

```{r}
renderValueBox({
  aux = filter(uteis, Região == input$var3)
  totalPIB <- round(sum(aux$PIB),2)
valueBox(value =totalPIB, icon = '', color = "")
})
```

### População total da região selecionada.

```{r}
renderValueBox({
  aux = filter(uteis, Região == input$var3)
  totalPopu <- round(sum(aux$Populacao),2)
valueBox(value =totalPopu, icon = 'fa-users', color = "")
})
```

### Renda média da região selecionada (em R$).

```{r}
renderValueBox({
  aux = filter(uteis, Região == input$var3)
  totalRenda <- round(mean(aux$Renda_per_capita),2)
valueBox(value =totalRenda, icon = '', color = "")
})
```

Row 
-----------------------------------------------------------------------

### IDH médio da região selecionada.

```{r}
renderValueBox({
  aux = filter(uteis, Região == input$var3)
  totalIDH <- round(mean(aux$IDH),2)
valueBox(value =totalIDH, icon = '', color = "")
})
```

### Coeficiente de Gini médio da região selecionada.

```{r}
renderValueBox({
  aux = filter(uteis, Região == input$var3)
  totalGini <- round(mean(aux$Gini),2)
valueBox(value =totalGini, icon = '', color = "")
})
```

Column 
-----------------------------------------------------------------------
```{r echo=FALSE}

plotOutput(outputId = "plot3")
plotOutput(outputId = "plot2")

```


```{r warning=FALSE, context="shiny"}

output$plot3 = renderPlot({
  aux = filter(uteis, Região == input$var3)
aux %>% 
  group_by(Estado, Região) %>%
  ggplot(aes(x=Estado, y=!!input$var2, fill=Região))+
  geom_bar(stat = "identity", color= "black", fill="blue", alpha = .5) +
  labs(title = "Figura 3: Gráfico de barras da variável escolhida segundo estados brasileiros.",
       x="",
       y=input$var2,
       fill="Estado")
})

output$plot2 = renderPlot({
uteis %>% 
  ggplot(aes(x=Região, y=!!input$var2, fill=Região))+
  geom_boxplot(alpha = 0.8) +
  labs(title = "Figura 4: Boxplot da variável selecionada segundo a região.",
       x=input$var2,
       y="",
       fill="Região") })

```



Análise por Estado
===================================== 

Parâmetros do gráfico {.sidebar}
-----------------------------------------------------------------------

```{r echo = FALSE}
selectInput("var7",   # nome do botão de escolha
            label = h3("Selecione um Estado:"),    # texto que aparecerá acima do botão
            choices = unique(uteis$Estado),    #   escolhas possíveis (números de inscrição)
            selected = 1)   # permite a seleção de um candidato por vez


```

Row 
-----------------------------------------------------------------------


### PIB total do estado.

```{r}
renderValueBox({
  aux = filter(uteis, Estado == input$var7)
  totalPIB <- round((aux$PIB),2)
valueBox(value =totalPIB, icon = '', color = "")
})
```

### População total do estado.

```{r}
renderValueBox({
  aux = filter(uteis, Estado == input$var7)
  totalPopu <- round((aux$Populacao),2)
valueBox(value =totalPopu, icon = 'fa-users', color = "")
})
```

### Renda per capita total do estado (em R$).

```{r}
renderValueBox({
  aux = filter(uteis, Estado == input$var7)
  totalRenda <- round((aux$Renda_per_capita),2)
valueBox(value =totalRenda, icon = '', color = "")
})
```

Row 
-----------------------------------------------------------------------

### IDH do estado.

```{r}
renderValueBox({
  aux = filter(uteis, Estado == input$var7)
  totalIDH <- round((aux$IDH),2)
valueBox(value =totalIDH, icon = '', color = "")
})
```

### Coeficiente de Gini do estado.

```{r}
renderValueBox({
  aux = filter(uteis, Estado == input$var7)
  totalGini <- round((aux$Gini),2)
valueBox(value =totalGini, icon = '', color = "")
})
```

Row 
-----------------------------------------------------------------------


### Taxa de analfabetismo (%).

```{r}
renderValueBox({
  aux = filter(uteis, Estado == input$var7)
  totalTaxa_analfabetismo <- round((aux$Taxa_analfabetismo),2)
valueBox(value =totalTaxa_analfabetismo, icon = '', color = "")
})
```

### Expectativa anos de estudo.

```{r}
renderValueBox({
  aux = filter(uteis, Estado == input$var7)
  totalExpectativa_anos_de_estudo <- round((aux$Expectativa_anos_de_estudo),2)
valueBox(value =totalExpectativa_anos_de_estudo, icon = 'fa-users', color = "")
})
```

### Percentual de pobreza (%).

```{r}
renderValueBox({
  aux = filter(uteis, Estado == input$var7)
  totalPerc_pobres <- round((aux$Perc_pobres),2)
valueBox(value =totalPerc_pobres, icon = '', color = "")
})
```